臺灣板橋地方法院刑事判決　　　　　　　　　　　　九十三年度簡字第二四二八號
　　聲　請　人　臺灣板橋地方法院檢察署檢察官
　　被　　　告　乙○○
右列被告因竊盜案件，經檢察官聲請以簡易判決處刑（九十三年度偵字第二九○六號
），本院判決如左：
    主  文
乙○○竊盜，累犯，處有期徒刑月，如易科罰金以佰元折算壹日。
    事實及理由
一、本件犯罪事實、證據及應適用之法條，均引用如附件檢察官聲請簡易判決處刑書
    之記載。
二、爰審酌被告犯罪之動機、目的、手段、所竊取之財物價值及犯罪後態度等一切情
    狀，量處如主文所示之刑，並諭知易科罰金之折算標準。
三、依刑事訴訟法第四百四十九條第一項前段、第四百五十四條第二項，刑法第三百
    二十條第一項、第四十七條、第四十一條第一項前段，罰金罰鍰提高標準條例第
    一條前段、第二條，逕以簡易判決處刑如主文。
四、如不服本判決，得自收受送達之日起十日內向本院提出上訴狀，上訴於本院第二
    審合議庭（須附繕本）。
中　　　華　　　民　　　國　　九十三　　年　　　五　　　月　　二十八　　日
                                    臺灣板橋地方法院刑事第十庭
                                        法  官  彭  全  曄
右正本證明與原本無異
如不服本判決，得於收受判決正本送達之翌日起十日內，向本院提起上訴
                                        書記官  梁  宜  庭
中　　　華　　　民　　　國　　九十三　　年　　　五　　　月　　二十八　　日
附錄本案論罪科刑法條全文：刑法第三百二十條
附件：
臺灣板橋地方法院檢察署檢察官聲請簡易判決處刑書　九十三年度偵字第二九○六號
　　 被　　　告　乙○○　男　三十歲（民國○○○年○月○○日生）
　　　　　　　　　　　　 住臺北縣樹林市○○街三五號
　　　　　　　　　　　　 身分證統一編號：Ｚ000000000號
右被告因竊盜案件，已經偵查終結，認為宜以簡易判決處刑，茲敘述犯罪事實及證據
並所犯法條如左：
　　　　　犯罪事實
一、乙○○曾因竊盜案件，經臺灣板橋地方法院判處有期徒刑四月確定，甫於民國九
　　十年九月二十六日執行完畢。詎仍不知悔改，竟意圖為自己不法之所有，於九十
  　三年二月一日二十時三十五分許，在臺北縣樹林市○○街三十二號前，趁丙○○
    所有車牌號碼ＲＱ─八六三八號自用小客車車門未上鎖，且該車鑰匙置於前開汽
    車內，即徒手開啟車門，並利用前開鑰匙竊取該車得逞，嗣於同日時四十分許，
    其駕駛前開竊得車輛與甲○○、丁○○二人發生車禍（另為不起訴處分），始為
    警查獲，並扣得前開汽車鑰匙一支。
二、案經臺北縣政府警察局樹林分局報告偵辦。
　　　　　證據並所犯法條
一、右揭犯罪事實業據被告乙○○於警詢及本署偵訊時坦承不諱，核與告訴人丙○○
　  於警詢中之指訴相符，並有贓物認領保管單在卷可稽。又被告雖辯稱伊因吸食強
    力膠，且患有精神分裂症才會偷云云，並提出重大傷病免自行部份負擔證明卡為
    證，惟觀諸被告於警詢中尚知悉拒絕夜間詢問，此有九十三年二月一日警詢筆錄
    在卷足參，顯見被告於案發時對外界事物之知覺理會及判斷作用，並無較普通人
    之平均程度顯然減退或喪失之情況，故其精神狀態應未達心神喪失或精神耗弱之
    程度，是被告所辯，顯係卸責之詞，其竊盜犯嫌洵堪認定。
二、核被告乙○○所為係犯刑法第三百二十條第一項竊盜罪嫌。又被告有如犯罪事實
　　欄所載之前科犯行，曾受有期徒刑之執行完畢，有本署刑案資料查註紀錄表可參
　　，五年之內再犯本件有期徒刑以上之罪，為累犯，請依刑法第四十七條規定加重
　　其刑。
三、依刑事訴訟法第四百五十一條第一項聲請逕以簡易判決處刑。
　　此　致
臺灣板橋地方法院
中　　　華　　　民　　　國　　九十三　　年　　　三　　　月　　 十一 　　日
　　　　　　　　　　　　　　　　　　　　 檢察官　羅　松　芳
　　　　　　　　　　　　　　　　　　　　　　　　 王　聖　涵
右正本證明與原本無異
中　　　華　　　民　　　國　　九十三　　年　　　三　　　月　　 十七 　　日
　　　　　　　　　　　　　　　　　　　　 書記官  林  郁  蓉
附錄本案所犯法條全文
中華民國刑法第三百二十條(普通竊盜罪、竊佔罪)
意圖為自己或第三人不法之所有，而竊取他人之動產者，為竊盜罪，處五
年以下有期徒刑、拘役或五百元以下罰金。
意圖為自己或第三人不法之利益，而竊佔他人之不動產者，依前項之規定處斷。
前二項之未遂犯罰之。
